臺灣高等法院民事判決
109年度再易字第36號
再審原告    許懷箏  
法定代理人  郭靜蕓  
            許偉成  
再審被告    百利達公寓大廈管理維護有限公司

法定代理人  劉彥品  
再審被告    王小如  

上列當事人間請求損害賠償事件，再審原告對於中華民國109年3
月4日本院108年度上易字第893號確定判決提起再審之訴，本院
不經言詞辯論，判決如下：
    主  文
再審之訴駁回。
再審訴訟費用由再審原告負擔。
    事實及理由
一、按再審之訴，顯無再審理由者，得不經言詞辯論，以判決駁
    回之，民事訴訟法第502條第2項定有明文。
二、再審原告主張：伊為新北市○○區○○○路000號冠德鼎峰社區（
    下稱系爭社區）之住戶，民國107年2月24日晚間因身體不適
    ，欲使用系爭社區1樓大廳櫃檯後方辦公室區域內公廁（下
    稱系爭公廁），竟遭再審被告百利達公寓大廈管理維護有限
    公司（下稱百利達公司）派駐於系爭社區之經理即再審被告
    王小如所拒絕，時任系爭社區主任委員即前訴訟程序上訴人
    陳偉銘亦指示王小如不得准許，並報警處理，致伊無法使用
    系爭公廁，陳偉銘、王小如共同故意侵害伊使用系爭公廁之
    自由權，使伊有出國旅遊療癒心靈之必要，而支出旅遊費用
    新臺幣（下同）6萬元及受有非財產上損害4萬元。爰依民法
    第184條第1項前段、第185條、第188條、第195條規定，請
    求百利達公司、陳偉銘、王小如給付10萬元，及加付自107
    年6月28日起算之法定遲延利息。經臺灣新北地方法院107年
    度訴字第1793號（下稱第一審判決）、本院108年度上易字
    第893號判決（下稱原確定判決）命陳偉銘應給付2萬元本息
    ，另駁回伊其餘請求。惟事實上王小如係在無任何依據下，
    先拒絕伊使用系爭公廁，嗣經通報陳偉銘後，再共同禁止伊
    使用系爭公廁，原確定判決係認定王小如先通報陳偉銘後，
    始拒絕伊使用系爭公廁，自有民事訴訟法第496條第1項第2
    款之再審事由。又依據王小如於107年2月26日在新莊分局偵
    查隊、同年5月29日在臺灣新北地方檢察署所製作筆錄（下
    稱系爭筆錄），以及再審被告108年9月26日民事上訴理由㈢
    狀所附光碟（下稱系爭光碟），可認王小如謊稱伊堅持要使
    用系爭公廁係受父母指示，其侵權行為具有針對性及故意。
    另王小如顯違反系爭社區與百利達公司所簽訂之物業契約書
    （下稱系爭契約書）第7條第1、2款、第8條第2款、第11條
    第2款、第14條第1款約定，則原確定判決漏未斟酌系爭筆錄
    及系爭契約書，亦有民事訴訟法第496條第1項第13款或第49
    7條之再審事由云云。並聲明：原確定判決不利於再審原告
    部分均廢棄。
三、按民事訴訟法第496條第1項第2款所謂「判決理由與主文顯
    有矛盾」，係指判決依據當事人主張之事實，認定其請求或
    抗辯為有理由或無理由，而於主文為相反之意思諭示，且其
    矛盾甚為顯然者而言（最高法院80年度台再字第130號判決
    意旨參照）。查原確定判決於事實及理由欄㈢載明「…王小
    如所為既係遵循管理委員會代表之指示以盡管理維護公司契
    約義務，難認有何不法，被上訴人(即再審原告)主張王小如
    與陳偉銘共同不法侵害其權利，尚有未合。而王小如既不成
    立侵權行為，則被上訴人依民法第188條第1項主張其僱主百
    利達公司應負侵權行為責任，亦屬無據。…」(見本院卷14至
    15頁)，核與原確定判決主文第1、2項諭示廢棄第一審判決
    關於命百利達公司及王小如給付2萬元本息暨該部分假執行
    之宣告，並改判駁回再審原告該部分之請求(見本院卷11頁)
    一致，要無判決理由與主文顯有矛盾之情形。是再審原告主
    張本件有民事訴訟法第496條第1項第2款之再審事由，尚無
    可採。
四、再按民事訴訟法第496條第1項第13款所定得使用未經斟酌之
    證物，必須當事人在客觀上確不知該證物存在致未斟酌現始
    知之，或依當時情形有不能檢出該證物者始足當之，倘按其
    情狀依一般社會之通念，尚非不知該證物或不能檢出或命第
    三人提出者，均無該條款規定之適用；且當事人以發現得使
    用未經斟酌之證物為再審理由者，並應就其在前訴訟程序不
    能使用之事實，依民事訴訟法第277條前段規定負舉證責任
    （最高法院32年度上字第1247號、98年度台上字第1258號判
    決意旨參照）。又民事訴訟法第497條所謂「就足影響於判
    決之重要證物，漏未斟酌」，係指足以影響於判決基礎之重
    要證物，於前訴訟程序業已提出，然未經確定判決加以斟酌
    ，或不予調查或未為判斷，且該證物足以動搖原確定判決基
    礎者而言。經查： 
　㈠再審原告自陳：系爭筆錄均經前訴訟程序第一、二審法院調
    取在案，而系爭光碟經編輯變造，為第二審法院所不採等語
    （見本院卷3至5頁），且原確定判決事實及理由欄載明：
    「本件事證已臻明確，兩造其餘之攻擊或防禦方法及所用之
    證據，經本院斟酌後，認為均不足以影響本判決之結果，爰
    不逐一論列，附此敘明。」等語，足見系爭筆錄及系爭光碟
    均經法院斟酌而不足以影響判決之結果，核與民事訴訟法第
    496條第1項第13款及第497條之再審事由均有未合。 　　
　㈡又再審原告主張伊發現原確定判決未經斟酌之系爭契約書，
    本件有民事訴訟法第496條第1項第13款規定之再審事由云云
    。惟系爭契約書為106年8月3日所簽訂（見本院卷44頁），
    係在前訴訟程序事實審言詞辯論終結（109年2月12日）前即
    已存在，依一般社會之通念，尚非不知該證物或不能檢出或
    命第三人提出，且再審原告既未舉證證明其在前訴訟程序有
    何不能使用該證物，則再審原告此部分主張，亦無可採。 
    　
五、綜上所述，本件再審原告主張原確定判決具有民事訴訟法第
    496條第1項第2款、第13款、第497條之再審事由，顯無理由
    ，爰不經言詞辯論，逕以判決駁回。 
六、據上論結，本件再審之訴為無理由。爰判決如主文。　　　
中　　華　　民　　國　　109 　年　　6 　　月　　9 　　日
                    民事第九庭
                        審判長法  官  楊絮雲
                              法  官  郭顏毓
                              法  官  李昆霖
正本係照原本作成。
不得上訴。
中　　華　　民　　國　　109 　年　　6 　　月　　9 　　日

                              書記官  張郁琳